最高法院刑事判決                              八十六年度台上字第二二二七號
    上訴人  甲○○
右上訴人因違反麻醉藥品管理條例案件，不服台灣高等法院花蓮分院中華民國八十六
年一月三十日第二審判決（八十五年度上訴字第三五九號，起訴案號：台灣花蓮地方
法院檢察署八十五年度偵字第五二三、五八二、六五九號），提起上訴，本院判決如
左：
    主  文
上訴駁回。
    理  由
按刑事訴訟法第三百七十七條規定，上訴於第三審法院，非以判決違背法令為理由，
不得為之。是提起第三審上訴，應以原判決違背法令為理由，係屬法定要件。如果上
訴理由狀並未依據卷內訴訟資料，具體指摘原判決不適用何種法則或如何適用不當，
或所指摘原判決違法情事，顯與法律規定得為第三審上訴理由之違法情形，不相適合
時，均應認其上訴為違背法律上之程式，予以駁回。本件原判決綜合調查證據之結果
，認上訴人甲○○連續犯有麻醉藥品管理條例第十三條之一第二項第一款非法販賣化
學合成麻醉藥品之事實，已詳其所憑之證據及認定之理由。按事實之認定及證據之
取捨，乃事實審法院之職權，苟無違反經驗法則及論理法則，自難指為違法。原判決
依憑上訴人於警訊時供認非法販賣安非他命予余富美、陳菁華及徐健智；在偵查與第
一審法院供認非法販賣安非他命予余富美、陳菁華，暨證人余富美、陳菁華、徐健智
、鄭秀華在警訊時之供證，資以認定上訴人犯有本件罪行，並對上訴人嗣於原審否認
非法販賣安非他命予余富美等四人，及鄭秀華、陳菁華、徐健智嗣在原審附和上訴人
辯詞，均改稱未向上訴人買受安非他命，認係飾卸及迴護之詞，亦依據卷內資料詳加
指駁，並無違證據法則，亦無上訴意旨所指僅調查不利於上訴人之證據之情形。至上
訴人販賣所得若干，其所販賣之安非他命來源如何，並非犯罪構成要件事實，原判決
未詳予調查審認，亦難指為違法。又上訴主張原判決僅以證人所為有瑕疵之證言即論
處其罪行，有違證據法則一節，並未具體指摘究竟何項證言存有瑕疵，空言爭論，殊
非適法之第三審上訴理由。又應否命證人與上訴人對質，審理事實之法院本有自由裁
量之權，非屬於刑事訴訟法第三百七十九條第十款所謂應於審判期日調查之證據事項
，原審縱未命證人余富美等與上訴人對質，尚難謂為違法。上訴意旨置其曾為之自白
及原判決之明白論斷於不顧，就原審採證認事職權之適法行使，任意指摘，顯與法定
上訴第三審之形式要件不符，其上訴違背法律上之程式，應予駁回。
據上論結，應依刑事訴訟法第三百九十五條前段，判決如主文。
中      華      民      國    八十六    年      四      月     十八     日
                              最高法院刑事第二庭
                                  審判長法官  施  文  仁
                                        法官  陳  炳  煌
                                        法官  張  淳  淙
                                        法官  洪  文  章
                                        法官  林  錦  芳
      右正本證明與原本無異
                                              書  記  官
中      華      民      國    八十六    年      四      月    二十三    日
